---
title: "Trabalho integrado"
author: "Luciano Stegun"
date: '2023-06-17'
output: html_document
---

```{r setup, include=FALSE}
knitr::opts_chunk$set(echo = TRUE)
```

```{r pacotes}
library(dplyr)
library(ggplot2)
library(tidyverse)
library(gmodels)
```

```{r dados}
rm(list=ls())
library(readr)
df <- read_csv("/Users/lucianostegun/Projetos/fiap-mba-dts/Statistics with R/projeto_integrado/train.csv")
```
1.  Importação dos dados
2.  Limpeza + pré-processamento dos dados
3.  Análise exploratória
4.  Criação de gráficos e visualizações
5.  Teste de hipóteses ou comparação de grupos
6.  Ajuste de modelos estatísticos
7.  Avaliação da qualidade do modelo
8.  Interpretação dos resultados
9.  Comunicação dos resultados de forma clara e concisa
10. Documentação e reprodução da análise

```{r transformacao}
df$`023c68873b` <- factor(df$`023c68873b`)
df$`06888ceac9` <- factor(df$`06888ceac9`)
df$`361f93f4d1` <- factor(df$`361f93f4d1`)
df$`384bec5dd1` <- factor(df$`384bec5dd1`)
df$`7cb7913148` <- factor(df$`7cb7913148`)
df$`8d0606b150` <- factor(df$`8d0606b150`)
df$`91145d159d` <- factor(df$`91145d159d`)
df$`9a575e82a4` <- factor(df$`9a575e82a4`)
df$`b835dfe10f` <- factor(df$`b835dfe10f`)
df$`e16e640635` <- factor(df$`e16e640635`)
df$`f1f0984934` <- factor(df$`f1f0984934`)
```

### 5ª etapa: Faça a análise descritiva das variáveis. Apresente os gráficos e as medidas resumos.
```{r analise_descritiva}
summary(df)
```
### Análise de correlacao de Pearson

```{r correlacao}
# selecionar somente as variaveis quantitativas
df_qtt <- df %>%
  select(`016399044a`,
`0342faceb5`,
`04e7268385`,
`072b7e8f27`,
`087235d61e`,
`0b846350ef`,
`0e2ab0831c`,
`12eda2d982`,
`136c1727c3`,
`173b6590ae`,
`174825d438`,
`1f222e3669`,
`1f3058af83`,
`1fa099bb01`,
`20f1afc5c7`,
`253eb5ef11`,
`25bbf0e7e7`,
`2719b72c0d`,
`298ed82b22`,
`29bbd86997`,
`2a457d15d9`,
`2bc6ab42f7`,
`2d7fe4693a`,
`2e874bc151`,
`3df2300fa2`,
`3e200bf766`,
`3eb53ae932`,
`435dec85e2`,
`4468394575`,
`49756d8e0f`,
`4fc17427c8`,
`55907cc1de`,
`55cf3f7627`,
`56371466d7`,
`5b862c0a8f`,
`5f360995ef`,
`60ec1426ce`,
`63bcf89b1d`,
`6516422788`,
`65aed7dc1f`,
`6db53d265a`,
`7734c0c22f`,
`7743f273c2`,
`779d13189e`,
`77b3b41efa`,
`7841b6a5b1`,
`789b5244a9`,
`7925993f42`,
`7fe6cb4c98`,
`8311343404`,
`87b982928b`,
`8a21502326`,
`8c2e088a3d`,
`8de0382f02`,
`8f5f7c556a`,
`96c30c7eef`,
`96e6f0be58`,
`98475257f7`,
`99d44111c9`,
`9b6e0b36c2`,
`a14fd026ce`,
`a24802caa5`,
`aa69c802b6`,
`abca7a848f`,
`ac826f0013`,
`ae08d2297e`,
`aee1e4fc85`,
`b4112a94a6`,
`b709f75447`,
`b9a487ac3c`,
`ba54a2a637`,
`bdf934caa7`,
`beb6e17af1`,
`c0c3df65b1`,
`c1b8ce2354`,
`c58f611921`,
`d035af6ffa`,
`d2c775fa99`,
`d4d6566f9c`,
`dcfcbc2ea1`,
`e0a0772df0`,
`e5efa4d39a`,
`e7ee22effb`,
`e86a2190c1`,
`ea0f4a32e3`,
`ed7e658a27`,
`ee2ac696ff`,
`f013b60e50`,
`f0a0febd35`,
`f66b98dd69`,
`fbf66c8021`,
`fdf8628ca7`,
`fe0318e273`,
`fe8cdd80ba`,
`ffd1cdcfc1`,
`target`)

correlacao <- cor(df_qtt, df_qtt$target)
correlacao
```

```{r grafico_quantitativas}
qplot(x=df_qtt$`253eb5ef11`, y=df_qtt$`target`)
qplot(x=df_qtt$`ed7e658a27`, y=df_qtt$`target`)
qplot(x=df_qtt$`e86a2190c1`, y=df_qtt$`target`)
qplot(x=df_qtt$`8a21502326`, y=df_qtt$`target`)
qplot(x=df_qtt$`96c30c7eef`, y=df_qtt$`target`)
qplot(x=df_qtt$`5b862c0a8f`, y=df_qtt$`target`)
qplot(x=df_qtt$`fe8cdd80ba`, y=df_qtt$`target`)
qplot(x=df_qtt$`beb6e17af1`, y=df_qtt$`target`)
qplot(x=df_qtt$`6db53d265a`, y=df_qtt$`target`)
qplot(x=df_qtt$`aee1e4fc85`, y=df_qtt$`target`)
qplot(x=df_qtt$`f66b98dd69`, y=df_qtt$`target`)
qplot(x=df_qtt$`2719b72c0d`, y=df_qtt$`target`)
```

```{r treino quantitativas}
df_treino_qtt = subset(df, select=c(`253eb5ef11`, `ed7e658a27`, `e86a2190c1`, `8a21502326`, `96c30c7eef`, `5b862c0a8f`, `fe8cdd80ba`, `beb6e17af1`, `6db53d265a`, `aee1e4fc85`, `f66b98dd69`, `2719b72c0d`))
```

```{r treino qualitativas}
df_treino_qtt = subset(df, select=c())

df$`023c68873b` <- factor(df$`023c68873b`)
df$`06888ceac9` <- factor(df$`06888ceac9`)
df$`361f93f4d1` <- factor(df$`361f93f4d1`)
df$`384bec5dd1` <- factor(df$`384bec5dd1`)
df$`7cb7913148` <- factor(df$`7cb7913148`)
df$`8d0606b150` <- factor(df$`8d0606b150`)
df$`91145d159d` <- factor(df$`91145d159d`)
df$`9a575e82a4` <- factor(df$`9a575e82a4`)
df$`b835dfe10f` <- factor(df$`b835dfe10f`)
df$`e16e640635` <- factor(df$`e16e640635`)
df$`f1f0984934` <- factor(df$`f1f0984934`)
```



### 6ª etapa: Faça a análise bivariada das variáveis qualitativas. 
#### 6 a)	Tabela de frequência bivariada.
#### 6 b)	Teste Qui-quadrado.
#### 6 c)	Gráfico 100% empilhado.

#```{r grafico bivariado}
#table(df$`023c68873b`
#table(df$`06888ceac9`)
#table(df$`361f93f4d1`)
#table(df$`384bec5dd1`)
#table(df$`7cb7913148`)
#table(df$`8d0606b150`)
#table(df$`91145d159d`)
#table(df$`9a575e82a4`)
#table(df$`b835dfe10f`)
#table(df$`e16e640635`)
#table(df$`f1f0984934`)
#```


#```{r qui-quadrado}
#CrossTable(df$`f1f0984934`,df$`f1f0984934`, prop.r = FALSE, prop.c = FALSE, prop.t = FALSE,
#           prop.chisq = FALSE,chisq = FALSE)
#```